# 请教陈版，非同一控制合并日与评估日时点不同商誉计算

提问人：cjzhangyong 时间：2017-08-05 08:33:49
A公司与 2017 年 6 月 28 日收购B公司100%股权， 2017 年 6 月 28 日支付价格，办理权属转移手续，董监高更换，为了方便会计处理以2017 年 7 月 1 日为合并日 收购B公司100%股权做价 11 亿，以 2016 年 12 月 31 日作为基准日进行评估，最终采用收益法。那么在 7 月 1 日合并的时候 B公司可辨认净资产的公允价值如何计算？

回答人：chenyiwei
可以采用以下方法：（ 1 ）如果原基准日没有进行过“购买对价分摊”（PPA）评估以确定单项可辨认净资产于基准日的公允价值的，则以购买日为基准日进行PPA评估以确定单项可辨认资产的公允价值，据此计算购买日的商誉。该评估应在购买日后 12 个月内完成，完成后可据此对购买日的临时性会计处理进行调整。 （ 2 ）如果原基准日同时进行了收益法评估和成本法评估的，则应首先考虑该成本法评估是否符合准则对于确定购买日可辨认净资产公允价值的要求，特别是是否按照《企业会计准则解释第 5 号》第一条规定识别和计量了被购买方符合“可辨认性标准”的无形资产。如果符合要求的，则可以将基准日的可辨认净资产评估值扣除按该评估值计算的基准日至购买日之间的期间（过渡期间）内的折旧和摊销金额后的剩余部分视同购买日可辨认净资产公允价值，并据此计算购买日应确认的商誉。

提问人：cjzhangyong 时间：2017-08-07 08:36:40
1 、原来基准日进行了成本法跟收益法评估，最终采用了收益法，评估报告列出了资产基础法结论结果各项账面价值与评估价值，评估中确认了 被购买方符合“可辨认性标准”的无形资产，那么附件的评估报告结果，可以采用你说的第二种方法计算商誉吗？ 2 、股权转让对价最终采用收益法的评估值，收益法评估值不能作为可辨认净资产公允价值的吗？

回答人：chenyiwei
1 、请再次复核确认无形资产识别的充分性和计量的公允性，在此前提下可以。 2 、收益法评估值中包含了商誉因素，不仅仅是可辨认净资产的公允价值。